臺灣桃園地方法院刑事判決　　　　　　　　　　　　　九十年度訴字第一七八七號
　　公　訴　人　臺灣桃園地方法院檢察署檢察官
　　被　　　告　甲○○
　　指定辯護人　本院公設辯護人　丙○○
右列被告因毒品危害防制條例案件，經檢察官提起公訴（九十年度偵字第一○六八○
號），本院判決如左：
    主    文
甲○○販賣第二級毒品，處有期徒刑參年捌月。扣案之第二級毒品ＭＤＭＡ壹顆沒收
銷燬，因販賣第二級毒品犯罪所得之財物新臺幣壹仟元沒收。
    事    實
一、甲○○明知ＭＤＭＡ係政府公告管制之毒品，非經許可不得非法販賣，竟意圖營
    利，於民國九十年六月三十日凌晨一時四十五分許，在桃園縣桃園市○○路六十
    號三樓（伊必莎ＰＵＢ）樓梯間，以三顆新台幣（下同）一千元之代價，販賣第
    二級毒品ＭＤＭＡ予乙○○施用，並先行交付ＭＤＭＡ一顆予乙○○，正當乙○
    ○交付一千元予甲○○之際，即為警據報至現場查獲，並扣得乙○○尚握在手上
    之ＭＤＭＡ一顆，及甲○○所有之現金一千元。
二、案經桃園縣警察局桃園分局報告臺灣桃園地方法院檢察署檢察官偵查起訴。
    理    由
一、訊據被告甲○○固承認有於右開時、地自乙○○處收受一千元之事實，惟否認有
    何販賣第二級毒品ＭＤＭＡ之犯行，辯稱：當天是和乙○○相約至伊必莎ＰＵＢ
    玩，要向乙○○借門票錢，所以才向乙○○拿一千元，並未販賣ＭＤＭＡ予乙○
    ○，於警訊中承認係遭警方誘騙云云。經查：
（一）、被告於警訊中供稱：當天以一千元賣三顆搖頭丸給乙○○，並已收取乙○○
        交付之一千元等語在卷（見偵查卷第四頁背面至第五頁）；核與證人乙○○
        於警訊中證述：警方查獲伊在手上之搖頭丸一顆，係伊向甲○○以一千元購
        得，本來是要以一千元購買三顆，被告還要補二顆給伊，正當被告向伊收取
        一千元時，即為警查獲等語相符（見偵查卷第八頁背面）；並經至現場查獲
        之警員莊瑞源於本院調查時到庭證述：當天接獲民眾檢舉該處有人販賣毒品
        ，至現場就看到陳（俊漢）交付一千元給被告，伊上前表明身份，查獲乙○
        ○握在手中之一顆搖頭丸等語屬實（見本院九十年十一月五日訊問筆錄）；
        並有被告及證人乙○○之警訊錄音帶二捲附卷可參，顯見被告於警訊中之供
        述屬實。此外，復有搖頭丸一顆及現金一千元扣案可資佐證，而該搖頭丸經
        送行政院衛生署管制藥品管理局檢驗結果：驗出該搖頭丸內含ＭＤＭＡ成分
        ，屬毒品危害防治條例第二條所規範之第二級毒品，亦有該局（九十）管檢
        字第九六八一一號檢驗成績書一紙在卷可稽，足認被告確有販賣第二級毒品
        ＭＤＭＡ予乙○○之事實。至本件警方雖僅查獲ＭＤＭＡ一顆，然證人乙○
        ○於警訊中已證述被告嗣後還要補ＭＤＭＡ二顆等語在卷，再參酌以一千元
        購得ＭＤＭＡ三顆之價格，亦與一般之市價相當，而證人為警察查獲時，Ｍ
        ＤＭＡ一顆尚握在手上，顯見其方自被告手上取得交易之貨物，是本件證人
        確係以三顆一千元之代價，向被告購買ＭＤＭＡ三顆，惟僅先行取得一顆即
        為警查獲無誤。
（二）、至被告雖於偵查中翻異前詞，改稱：當天與乙○○相約至伊必莎ＰＵＢ玩，
        在查獲地點向乙○○借一千元以支付門票云云，而證人乙○○亦於偵查中改
        稱：一千元是借被告買門票，被查獲之搖頭丸是綽號「小游」之朋友給伊的
        云云。惟按被告或證人於案發時之供述，較少權衡其利害得失或受他人之影
        響，比諸事後翻異之詞較為可信，除非有事證可資證明被告或證人事後翻異
        之詞與事實相符，或其初供為虛偽，自不得任意捨棄其初供而不採（最高法
        院八十二年台上字第五三一一號、八十三年台上字第三二四三號判決可資參
        照）。查被告及證人乙○○雖於偵查中均改稱被告係向乙○○借錢買門票云
        云，然兩人就當天是否相約一起去伊必莎ＰＵＢ？約在何處碰面？及被告是
        否已表明借一千元之用途等情，所述均相歧異。被告於本院調查時係稱：當
        天打乙○○之手機相約一起去酒吧，兩人一起從樓下走樓梯上去，先經過酒
        吧之門口，一邊往安全梯之方向走，邊走邊講要借一千元，門票是三百元，
        但其身上只剩二百多元，且進去還要買飲料，所以就向乙○○直接借一千元
        ，沒有說何時還，查獲地點到酒吧入口間並無其他人徘徊等語。證人乙○○
        於本院調查時卻稱：當天伊跳舞跳得很累，去外面休息，走到門口時候，被
        告就把伊拉到安全梯那邊說要借一千元，還沒說借一千元要作什麼警察就來
        了，沒有注意安全梯那邊有沒有人，只知道那邊比較安靜，門票平常是三百
        元，有時候假日是五百元等語（以上均見本院九十年十一月十二日訊問筆錄
        ）。被告及證人兩人說辭不一，已有可疑。再參酌證人莊瑞源亦到庭證稱：
        查獲地點是在酒吧外之安全梯樓梯間，距離酒吧入口約有十公尺左右，該處
        並無其他人在旁等語屬實（見本院九十年十一月五日訊問筆錄），是被告若
        單純為向乙○○借錢，何以不在酒吧門口附近借錢即可，而需從酒吧門口再
        走至距離約十公尺遠，而無人在旁之安全梯旁借錢？又案發當日為星期六，
        若門票為五百元，被告自己身上又仍有二百多元，其再向乙○○支借五百元
        即為已足，又何需借款一千元？況乙○○既稱被告尚未說明借錢用意，又何
        以先將一千元交付予被告，為警在被告身上查獲一千元？凡此種種，均與常
        情有違，顯見被告及證人乙○○上開翻異之詞，應係臨訟杜撰之詞，不足採
        信，仍應以其等在警訊中之供詞為可採。
（三）、再ＭＤＭＡ為政府公告未經許可不得販賣之管制毒品，乃政府大力宣導之事
        ，而販賣第二級毒品ＭＤＭＡ之行為，事涉重典，苟無利潤可圖，被告豈有
        販賣之動機，況本件被告及證人乙○○選擇在酒吧外無人在旁之樓梯間進行
        交易，益見被告確有進行不法交易之意圖，本件被告係有利可圖始販賣上開
        毒品，應可認定。綜上所述，被告所辯不足採信，本件事證明確，被告犯行
        堪以認定。
三、查ＭＤＭＡ係屬毒品危害防制條例第二條第二項第二款所稱之第二級毒品，核被
    告甲○○所為，係犯毒品危害防制條例第四條第二項之販賣第二級毒品既遂罪，
    被告先持有第二級毒品ＭＤＭＡ之低度行為應為其販賣第二級毒品ＭＤＭＡ之高
    度行為所吸收，不另論罪。按本罪之法定刑為無期徒刑或七年以上有期徒刑，其
    處罰甚重，然衡酌被告販賣之情節，其賣出之對象僅乙○○一人，次數為一次，
    數量又少，因本案獲得之利益共一千元，為數不多，顯非大規模之販毒集團廣為
    散布毒害於社會大眾，被告所犯者情輕而法重，本院以為量處以最低之刑仍嫌過
    重，爰依刑法第五十九條規定減輕其刑。爰審酌被告並無前科，素行尚稱良好，
    有臺灣高等法院被告全國前案紀錄表一份在卷可查，其販賣之次數、數量，所得
    數額均不高，犯罪所生之危害及其犯罪後之態度等一切情狀，量處如主文所示之
    刑，以示儆懲。
四、扣案第二級毒品ＭＤＭＡ一顆，為查獲之毒品，應依毒品危害防制條例第十八條
    第一項前段之規定宣告沒收銷燬；又自被告身上扣得之現金一千，為被告販賣Ｍ
    ＤＭＡ而犯本罪所得之財物，應依毒品危害防制條例第十九條第一項之規定諭知
    沒收。
五、公訴意旨另以：被告甲○○基於意圖營利之概括犯意，於九十年六月二十一日及
    同年月二十四日，連續在桃園縣桃園市○○路六十號三樓樓梯間，以每顆三百五
    十元之價格，連續販賣第二級毒品ＭＤＭＡ數顆予乙○○，因認被告連續涉有毒
    品危害防制條例第四條第二項之販賣第二級毒品罪嫌。惟按犯罪事實應依證據認
    定之，無證據不得推定其犯罪事實，刑事訴訟法第一百五十四條定有明文。次按
    被告之自白，不得作為有罪判決之唯一證據，仍應調查其他必要之證據，以察其
    是否與事實相符，刑事訴訟法第一百五十六條第二項定有明文。再認定犯罪事實
    所憑之證據，雖不以直接證據為限，間接證據亦包括在內；然而無論直接或間接
    證據，其為訴訟上之證明，須於通常一般之人均不致有所懷疑，而得確信其為真
    實之程度者，始得據為有罪之認定，倘其證明尚未達到此一程度，而有合理之懷
    疑存在時，事實審法院復已就其心證上理由予以闡述，敘明其如何無從為有罪之
    確信，因而為無罪之判決，尚不得任意指為違法，亦有最高法院七十六年度台上
    字第四九八六號判例可資參照。本件公訴人認被告涉有前開犯行，係以被告於警
    訊中之自白，及證人乙○○於警訊中之證言為其主要依據。經查：被告及乙○○
    於偵查中即翻異其詞，改稱未有上述買賣ＭＤＭＡ之事。再證人乙○○固於警訊
    中稱九十年六月二十一日以三百五十元向被告買一顆ＭＤＭＡ，同年月二十四日
    以七百元向被告買兩顆ＭＤＭＡ等語，然被告於警訊中之自白並未提及販賣之詳
    細數量及價格，尚無法以此即認被告之自白確與證人所言相符。又被告上開二次
    之販賣ＭＤＭＡ犯行，並未為警當場查獲，亦未有ＭＤＭＡ等證物扣案可資佐證
    ，自無法僅憑被告於警訊中未詳言交易數量、價格之自白，遽認其有連續販賣Ｍ
    ＤＭＡ之犯行。此外復查無其他積極證據足資認定被告所涉上開連續販賣第二級
    毒品之犯行，揆諸前揭法條及判例意旨，原應就被告所涉於九十年六月二十一日
    及同年月二十四日販賣ＭＤＭＡ犯行部分，為無罪之諭知，惟公訴意旨既認被告
    此部分之犯行，與前開論罪科刑部分有裁判上一罪之關係，爰就此部分不另為無
    罪之諭知，附此敘明。
據上論斷，應依刑事訴訟法第二百九十九條第一項前段，毒品危害防制條例第四條第
二項、第十八條第一項前段、第十九條第一項，刑法第十一條前段、第五十九條，判
決如主文。
本案經檢察官陳美華到庭執行職務。
中      華      民      國    九十一      年      六      月    十     日
                                 臺灣桃園地方法院刑事第六庭
                                     審判長法  官   陳世宗
                                           法  官   邱滋杉
                                           法  官   游士珺
右正本證明與原本無異。
如不服本判決，應於判決送達後十日內向本院提出上訴狀( 應附繕本 )，上訴於
臺灣高等法院。
                                           書記官   王曉雁
中        華        民        國     九十一    年    六   月    十八    日
附論罪科刑之法條：
毒品危害防制條例第十八條第一項
查獲之毒品及專供製造或施用毒品之器具，不問屬於犯人與否，均沒收銷燬之。但合
於醫藥或研究之用者，得不予銷燬。
毒品危害防制條例第四條
製造、運輸、販賣第一級毒品者，處死刑或無期徒刑；處無期徒刑者，得併科新臺幣
一千萬元以下罰金。
製迼、運輸、販賣第二級毒品者，處無期徒刑或七年以上有期徒刑，得併科新台幣七
百萬元以下罰金。
製造、運輸、販賣第三級毒品者，處五年以上有期徒刑，得併科新臺幣五百萬元以上
罰金。
製迼、運輸、販賣專供製迼或施用毒品之器具者，處一年以上七年以下有期徒刑，得
併科新臺幣一百萬元以下罰金。
前四項之未遂犯罰之。
毒品危害防制條例第十九條
犯第四條至第九條、第十二條、第十三條或第十四條第一項、第二項之罪者，其供犯
罪所用或因犯罪所得之財物，均沒收之，如全部或一部不能沒收時，追徵其價額或以
其財產抵償之。
為保全前項價額之追徵或以財產抵償，得於必要範圍內扣押其財產。
犯第四條之罪所使用之水、陸、空交通工具沒收之。
